【裁判字號】    92,台抗,77
【裁判日期】    920220
【裁判案由】    支付命令聲明異議
【裁判全文】
最高法院民事裁定                                  九十二年度台抗字第七七號
    再 抗告 人  乙○○
右再抗告人因與相對人甲○間支付命令聲明異議事件，對於中華民國九十一年十一月
二十八日台灣高等法院裁定（九十一年度抗更(一)字第二七號），提起再抗告，本院裁
定如左：
    主  文
再抗告駁回。
再抗告訴訟費用由再抗告人負擔。
    理  由
按送達於住居所、事務所或營業所不獲會晤應受送達人者，得將文書付與有辨別事理
能力之同居人或受僱人，民事訴訟法第一百三十七條第一項定有明文。故法院送達文
書之處所須確為應受送達人之住居所時，始得依該條項之規定，於不獲會晤應受送達
人時，將文書付與有辨別事理能力之同居人或受僱人以為補充送達。本件原法院以：
再抗告人於台灣士林地方法院（下稱士林地院）聲請對相對人核發支付命令，士林地
院依其聲請所發八十八年度促字第一六八八三號支付命令，係送達至台北市○○區○
○路六０一號七樓之六，因未獲會晤相對人，乃將該支付命令正本交付與該大樓（百
齡大樓）之管理員以為送達。惟查相對人固於民國七十一年二月九日起設籍於台北市
士林區○○路六０一號七樓之六，但未居住於該處，已據證人即居住於該址之陳君榜
、鄧秋月於該法院證述在案，且相對人自八十一年起在台北市○○區○○街三六巷十
九號三樓賃屋居住，亦經證人即出租人陳時灥證實，並有房屋租賃契約書、掛號信件
、結婚喜帖、子女出生證明書、扣繳憑單及月績統計表郵件可資證明。又經台北市○
○區○○路六０一號七樓之六，百齡大樓管理員鄭二函覆稱：相對人於八十八年一月
十三日自行將戶口遷出，該大樓及該七樓之六之住戶均無法連絡屬實；再相對人於八
十八年一月十三日變更戶籍地為台北市○○街三六巷一九號三樓，於九十年四月二十
日遷入台北市○○區○○路一段七一五巷一四號五樓，亦有戶籍謄本可據。足見本件
支付命令正本八十八年七月二十九日送達時，相對人未設籍於台北市○○區○○路六
０一號七樓之六，且事實上亦未居住該處。士林地院雖將支付命令正本交付予百齡大
樓之管理員，由管理員再轉交予證人鄧秋月，惟鄧秋月並未交予相對人，經證人鄧秋
月證述明確，此外並無任何證據證明鄧秋月已將該支付命令正本轉交相對人收受，自
難認本件支付命令已為合法送達。因認士林地院以上開送達證書記載送達時間為八十
八年七月二十九日，相對人於九十一年七月二十九日始聲明異議，已逾二十日之不變
期間，而以裁定駁回相對人之異議，於法尚有未合。爰依相對人之抗告，將士林地院
上開裁定予以廢棄，發回該法院另為適法之處理。經核於法洵無違誤，再抗告意旨，
聲明廢棄原裁定，難認有理由。
據上論結，本件再抗告為無理由。依民事訴訟法第四百九十二條第一項、第九十五條
、第七十八條，裁定如主文。
中      華      民      國    九十二    年      二      月     二十     日
                              最高法院民事第五庭
                                  審判長法官  朱  錦  娟
                                        法官  顏  南  全
                                        法官  許  澍  林
                                        法官  葉  勝  利
                                        法官  劉  福  來
      右正本證明與原本無異
                                              書  記  官
中      華      民      國    九十二    年      三      月      四      日


司法院資訊處製作；財團法人民間司法改革基金會備份。
